【裁判字號】    90,交易,273
【裁判日期】    900629
【裁判案由】    公共危險等
【裁判全文】
臺灣桃園地方法院刑事判決                          九十年度交易字第二七三號
    公訴人  臺灣桃園地方法院檢察署檢察官
    被  告  乙○○
右列被告因公共危險等案件，經檢察官提起公訴（九十年度偵字第四六八三號），本
院判決如左：
    主  文
乙○○服用酒類，不能安全駕駛動力交通工具而駕駛，處有期徒刑參月，如易科罰金
以參佰元折算壹日。又因過失傷害人，處有期徒刑肆月，如易科罰金以參佰元折算壹
日。應執行有期徒刑伍月，如易科罰金以參佰元折算壹日。
        事  實
一、乙○○（起訴書誤載為李珠龍）明知飲酒後吐氣所含酒精成份超過每公升零點二
    五毫克時，不得駕車，竟於民國（下同）九十年三月八日晚上七時十分許，在服
    用酒類後，且其吐氣所含酒精成份已高達每公升一點一六毫克，而不能安全駕駛
    動力交通工具時，仍駕駛Ｌ５─３２００號自用小客車之動力交通工具，沿桃園
    縣中壢市○○○路○段外側車道，由中壢高中往新生路方向行駛，在行經上開路
    段一二七號前時，應注意汽車行駛時，駕駛人應注意車前狀況，並隨時採取必要
    之安全措施，且按諸當時之天候、光線、號誌、路況等一切情況，復無乙○○不
    能注意之情形，竟疏未注意在其車輛前方適有由甲○○所騎用，附載丙○○於後
    座之ＩＵＶ─４９６號機車行駛中，而以上開自用小客車之車頭處追撞及上開機
    車之後部倒地，致甲○○因之受頭部外傷併發腦震盪、右眼挫傷、臉部、兩肢及
    右手多處擦挫傷等傷害（丙○○同時亦受有傷害，惟業已和解於偵查中撤回告訴
    在案）。嗣乙○○於警員朱榮隆到場處理發覺上情前，主動向警員朱榮隆陳述上
    開肇事經過，並於事後接受本院之審理。
二、案經乙○○自首及甲○○訴由桃園縣警察局中壢分局報請臺灣桃園地方法院檢察
    署檢察官偵查起訴。
        理  由
一、右揭事實業據被告乙○○迭次於警、偵訊中及本院審理時坦承不諱，核與告訴人
    甲○○指訴之情節及證人丙○○於警訊中證述之情節，均相符合，復有道路交通
    事故調查報告表乙紙、測試觀察記錄表乙紙、電腦酒精濃度測量表乙紙、肇事現
    場照片五紙及告訴人甲○○所提出診斷證明書乙紙，在卷可稽，足堪認定。又按
    「汽車駕駛人飲酒後其吐氣所含酒精成份超過每公升零點二五毫克以上，不得駕
    車」、「汽車行駛時，駕駛人應注意車前狀況，並隨時採取必要之安全措施」，
    道路交通安全規則第一百十四條第二款、第九十四條第三項定有明文，被告於右
    揭時地駕駛上開自用小客車前，已先行飲酒，且其吐氣所含酒精成份更達每公升
    一點一六毫克，並經警員朱榮隆到場命被告作走直線測試或平衡動作，被告腳步
    不穩或手腳部顫抖顯無法平衡，此有上開測試觀察紀錄表乙紙可佐，是被告顯已
    不能安全駕駛動力交通工具，應不得駕車，惟被告竟仍違規駕駛上開自用小客車
    之動力交通工具，再按諸當時之天候、光線、號誌、路況等一切情況，復無被告
    不能注意之情形，復疏未注意在上開其車輛前方適有由告訴人甲○○所騎用上開
    機車行駛中，而以上開自用小客車之車頭處追撞及上開機車後部倒地，致告訴人
    甲○○因之受有上述傷害之結果，則被告對告訴人甲○○所受上述傷害之結果，
    顯有過失責任，且其間亦存有相當因果關係，至為灼然。被告犯行已臻明確，應
    予依法論科。
二、核被告所為，係犯刑法第一百八十五條之三之服用酒類，不能安全駕駛動力交通
    工具而駕駛罪及第二百八十四條第一項前段之過失傷害罪。被告所犯上開二罪間
，其犯意各別，要件不同，應予分論併罰。被告於肇事後警員朱榮隆到場處理查
    覺上情前，已主動向警員朱榮隆陳述上開肇事經過乙情，業據被告供述明確，核
    與證人即警員朱榮隆到院供述情節相符，應堪採信，且被告復於事後接受本院之
    審理，已符刑法第六十二條前段規定自首之要件，應依同條規定減輕其刑。又被
    告酒醉駕車因而致告訴人甲○○受傷（即過失傷害部分犯行），應依道路交通管
    理處罰條例第八十六條第一項規定加重其刑，並就被告此部分過失傷害之犯行，
    依法先加後減之。爰審酌被告明知其當時飲酒後吐氣所含酒精成份已超過每公升
    零點二五毫克以上，而不能安全駕駛動力交通工具，應不得駕車，竟仍違規駕駛
    上開自用小客車，復疏未注意車前狀況，而追撞及告訴人甲○○所騎用上開機車
    肇事，致告訴人甲○○因之受有上述傷害之結果，已損及告訴人甲○○之權益及
    被告犯罪後之態度等一切情狀，量處如主文所示之刑，定其應執行之刑，並均諭
    知易科罰金之折算標準，以資儆懲。
據上論斷，應依刑事訴訟法第二百九十九條第一項前段，刑法第一百八十五條之三、
第二百八十四條第一項前段、第六十二條前段、第五十一條第五款、第四十一條第一
項前段，道路交通管理處罰條例第八十六條第一項，罰金罰鍰提高標準條例第一條前
段、第二條，判決如主文。
本案經檢察官陳美華到庭執行職務。
中      華      民      國       九十     年     六     月   二十九   日
                          臺灣桃園地方法院交通法庭
                              法  官  林 晏 鵬
右正本證明與原本無異。
如不服本判決，應於判決送達後十日內向本院提出上訴狀( 應附繕本 )，上訴於
臺灣高等法院。
                                    書記官   張雅慧
中        華        民        國   九十   年   六   月    二十九    日
附論罪科刑依據之法條：刑法第一百八十五條之三、第二百八十四條
刑法第一百八十五條之三
服用毒品、麻醉藥品、酒類或其他相關之物、不能安全駕駛動力交通工具而駕駛者，
處一年以下有期徒刑、拘役或三萬元以下罰金。
刑法第二百八十四條
因過失傷害人者，處六月以下有期徒刑、拘役或五百元以下罰金。致重傷者，處一年
以下有期徒刑、拘役或五百元下罰金。
從事業務之人，因業務之過失傷害人者，處一年以下有期徒刑、拘役或一千元以下罰
金。致重傷者，處三年以下有期徒刑、拘役或二千元以下罰金。


司法院資訊處製作；財團法人民間司法改革基金會備份。
